# 收购非全资子公司少数股权时逆销交易的处理

提问人：一云 时间：2022-12-05 19:58:42
陈老师：
A公司于 2022 年 1 月份收购其原持股比例80%的子公司B剩余20%股权（收购完成后，B成为A的全资子公司）。B公司 2021 年销售一批货物给A公司，实现利润 50 万元。至 2022 年 1 月份收购日，仍未实现最终对外销售。
请问：A公司于 2022 年收购日，对这笔未实现逆流交易该如何做合并抵销分录？ 是将该笔利润中少数股东享有部分 10 万元，冲减合并报表层面资本公积 吗？
一云

回答人：chenyiwei
可以这样理解。
在合并报表层面，原先因将未实现逆流交易损益的抵销影响按比例分配给少数股权，导致在收购少数股权交易日，该部分少数股权的账面价值比按照子公司净资产乘以股权比例计算的金额少10 万元，相应地，合并报表层面按权益性交易原则确认的与收购少数股权相关的资本公积就会减少 10 万元。
后续该部分内部交易损益实现时，因已无少数股权，故其损益影响均归属于母公司股东。